【裁判字號】    90,上易,1922
【裁判日期】    901226
【裁判案由】    傷害等
【裁判全文】
臺灣高等法院高雄分院刑事判決                  九十年度上易字第一九二二號
    上訴人  臺灣高雄地方法院檢察署檢察官
    被  告  乙○○
    上訴人
    即被告  甲○○
右列上訴人等因被告等傷害等案件，不服臺灣高雄地方法院九十年度易字第二○九號
中華民國九十年九月二十八日第一審判決（起訴案號：臺灣高雄地方法院檢察署八十
九年度偵字第二○八一五號、第二五四三○號），提起上訴，本院判決如左：
    主  文
原判決關於乙○○恐嚇危害安全無罪部分撤銷。
乙○○連續以加害生命之事，恐嚇他人致生危害於安全，處拘役參拾日，如易科罰金
以參佰元折算壹日。
其他上訴駁回。
    事  實
一、乙○○於民國（下同）七十五年因違反麻醉藥品管理條例案件，經法院判處有期
    徒刑六年八月，嗣減刑為有期徒刑三年四月，於七十九年二月三日執行完畢（不
    構成累犯）。甲○○於八十九年七月十五日四時三十分許，在高雄市○○區○○
    街四十二巷一一三號順風旅行社二樓與乙○○飲酒時，因懷疑乙○○與其妻方黃
    鶯慧有婚外情，乃心生不滿，而出手毆打方黃鶯慧，乙○○見狀即上前阻止，而
    與甲○○發生爭執，甲○○竟持枴子刀乙支毆打其妻方黃鶯慧，乙○○為免發生
    意外，乃當場拾起空酒瓶二支抵擋，二人遂基於普通傷害身體之犯意，互相攻擊
    對方，致甲○○頭部外傷併多處顏面撕裂傷，乙○○則受有左手虎口割傷之傷害
    。
二、乙○○與甲○○發生上開互毆後，甲○○揚言要提出告訴，乙○○心生不滿，乃
    另行起意，基於概括犯意，連續於八十九年七月十六日二十時許、同日二十時二
    十分許，先後打電話至甲○○屏東市○○路一六八巷二三號住處，及甲○○經營
    設於屏東市○○路二○七之一號雅筑小吃店，分別對被害人甲○○之女方雅蘭、
    店員柳金杏恫稱要砍掉甲○○手、腳等語，復於同年月二十一日五時許，打電話
    至甲○○家中，對甲○○之子方世文稱要把甲○○殺死等語，旋分別經方雅蘭、
    柳金杏及方世文轉知甲○○上情，致生危害安全於甲○○。
三、案經甲○○訴由高雄市政府警察局左營分局移送及乙○○訴由臺灣高雄地方法院
    檢察署檢察官偵查起訴。
    理  由
甲、上訴駁回部分（即被告二人傷害罪部分）：
一、訊據被告乙○○固不否認右揭傷害犯行；上訴人即被告甲○○則矢口否認有右揭
    傷害犯行，辯稱：伊與伊太太起爭執時，隨手拿一支棍子打伊太太，並不知那是
    拐杖刀，後來乙○○拿酒瓶打伊，並搶走棍子後，伊才與乙○○二人互相拉扯，
    但伊並沒有拿拐杖刀打乙○○云云。惟查，被告二人右揭傷害事實，分據告訴人
    乙○○、甲○○指證甚詳，而證人黃鶯慧亦於檢察官偵訊時證稱：酒瓶有打到甲
    ○○的頭，甲○○也有用拐子刀打傷乙○○，我看見乙○○手部有傷口有流血等
    語（詳八十九年十一月二十二日偵訊筆錄）；復有甲○○診斷證明書一紙在卷可
    按，足證被告二人確有互毆，且二人均受有傷害。至於告訴人乙○○雖未提出傷
    單，但告訴人當時確有受傷，已據目擊證人黃鶯慧證述明確，告訴人乙○○或因
    當時傷勢不重，或因當時未想提出告訴，致未驗傷，被告甲○○自不得執此而為
    有利之辯解；至被告甲○○於本院所舉之證人彭正輝證稱：「我有看到甲○○受
    傷，我沒有注意看乙○○有無受傷」等語（見本院九十年十二月七日訊問筆錄）
    ，被告甲○○亦不能執為有利之證據，被告甲○○所辯不足採信，被告二人右揭
    傷害犯行均堪以認定。
二、核被告二人所為，均係犯刑法第二百七十七條第一項之傷害罪。
三、原審以被告二人傷害罪證明確，適用刑法第二百七十七條第一項、第四十一條第
    一項，罰金罰鍰提高標準條例第一條前段、第二條規定，審酌被告二人犯罪之動
    機，告訴人甲○○受傷情形較嚴重，告訴人乙○○所受之傷害較輕微及其等犯罪
    後之態度等一切情狀，量處被告甲○○拘役五十日，被告乙○○有期徒刑二月，
    並均諭知易科罰金折算標準；又以被告甲○○作案所用之拐子刀一支，不能證明
    係被告甲○○所有，故不為沒收之諭知。原判決此等部分認事用法核無違誤，量
    刑亦稱妥適，被告甲○○上訴意旨仍執前詞否認犯罪，檢察官上訴意旨循告訴人
    甲○○聲請上訴之理由，以原審量刑過輕而均指摘此等部分不當，為無理由，均
    應予駁回。
乙、撤銷改判部分（即被告乙○○恐嚇危害安全部分）：
一、被告乙○○右揭恐嚇之事實，業據證人即接聽各該電話之人方雅蘭、柳金杏及方
    世文分別證述：有接聽上開恐嚇被害人甲○○之恐嚇電話，被告乙○○於偵查中
    供稱：「（第二、第三捲錄音帶是你與告訴人對話？）答：是，聲音是我的，但
    忘了說了那些話」（見二○八一五號偵卷第二十五頁反面），其中第三捲錄音帶
    即為證人方世文接聽之上開電話；而被告於警訊即供稱：「因甲○○之前有拿一
    張名片給我，而案發後，甲○○放話要告我，我聽到很不爽，因為我是勸架，反
    遭他誣告˙˙˙」（見警卷第二頁反面）；而八十九年七月二十一日證人方世文
    接聽之上開恐嚇電話亦有如下對話內容：「˙˙他（指甲○○）要告我˙˙˙你
    爸人惡質˙˙˙」（見上開偵卷第三十四頁）。綜上各情相互印證以觀，足見被
    告乙○○係於與告訴人甲○○互毆後，聽聞告訴人甲○○欲提出告訴，心有未甘
    ，而以打電話方式恐嚇告訴人甲○○。至告訴人甲○○提出之三捲錄音帶，被告
    乙○○已於偵查中供承第二、三捲亦為其聲音（第一捲被告乙○○始終承認係其
    與甲○○之對話內容，但其內容無關本案恐嚇之行為），雖被告乙○○嗣於原審
    又否認該第二、三捲電話錄音係其聲音，但係事後卸責之詞；而該三捲電話錄音
    經原審送法務部調查局鑑定結果，認：編號１之錄音帶與乙○○之音質相同，至
    於編號２、３之錄音帶則為高亢不自然之發話聲，經與乙○○本人之取樣聲音比
    對結果，兩者聲紋無法研判鑑定，此有該局九十年四月二十六日（九十）陸（三
    ）字第九００一五七二一號鑑定通知書一紙附卷可稽，嗣再送刑事警察局鑑定，
    其結果為：編號２、３錄音帶內所記錄之聲音信號經輸入聲譜分析儀進行初步檢
    視，因有明顯失真情形，不適合據以進行鑑驗，此有該局九十年七月四日（九十
    ）刑鑑字第九六三二三號函附卷可按，依上開鑑定結果，可知編號２、３之錄音
    帶為高亢不自然之發話聲，且有明顯失真情形，上開二單位亦無從鑑定編號２、
    ３之錄音帶內之聲音是否為被告乙○○之聲音，但並未鑑定係非被告乙○○之聲
    音，被告乙○○亦難執為有利之證據。被告乙○○所辯係卸責之詞，不足採信，
    其犯行堪以認定。
二、核被告乙○○此部分所為，其第一次、第二次恐嚇行為，係以加害身體之事恐嚇
    告訴人甲○○；第三次恐嚇之行為，係以加害生命之事恐嚇告訴人甲○○。其多
    次恐嚇犯行，時間緊接，構成要件相同，顯係基於概括之犯意為之，應依連續犯
    之規定，依情節較重之一次即以加害生命之事恐嚇他人論以連續犯，並加重其刑
    。被告乙○○所犯此部分恐嚇犯行與前開傷害犯行，犯意各別，構成要件不同，
    應予分論併罰。
三、原審就此部分未詳為推求，遽為被告乙○○無罪之諭知，容有未洽，檢察官上訴
    意旨執此而指摘原判決不當，為有理由，應將原判決此部分撤銷改判。爰審酌被
    告乙○○素行，其犯罪之動機、手法，及其犯罪後之態度等一切情狀，量處如主
    文第二項所示之刑，並諭知易科罰金之折算標準。
據上論結，應依刑事訴訟法第三百六十八條、第三百六十九條第一項前段、第三百六
十四條、第二百九十九條第一項前段，刑法第五十六條、第三百零五條、第四十一條
第一項，罰金罰鍰提提高標準條例第一條前段、第二條，判決如主文。
本案經檢察官彭南雄到庭執行職務。
中    華    民    國      九十      年      十二      月      二十六    日
                              臺灣高等法院高雄分院刑事第二庭
                                  審判長法官  曾永宗
                                        法官  郭玫利
                                        法官  邱永貴
右正本證明與原本無異。
不得上訴。
                                      書記官  周能智
中    華    民    國      九十      年  十二      月      二十八    日
附錄：本判決論罪科刑法條：
刑法第三百零五條
以加害生命、身體、自由、名譽、財產之事，恐嚇他人致生危害於安全者，處二年以
下有期徒刑、拘役或三百元以下罰金。
                                                                        Ｑ


司法院資訊處製作；財團法人民間司法改革基金會備份。
